---
title: "Проблемы с аутлайерами"
output: html_document
---

```{r echo = F}
knitr::opts_chunk$set(echo = F, message = F, cache = F)
```

```{r}
library(DEoptim)
library(plotly)
```


```{r}
cdf <- function(x, theta) {
  theta[1]*x+theta[2]*pbeta(x, theta[3], theta[4])+(1-theta[1]-theta[2])*pbeta(x, theta[5], theta[6])}

statistic <- function(theta, breaks, obs){
  if (theta[1]+theta[2]>1) return (Inf)
  l <- length(breaks)
  exp <- cdf(breaks[2:l], theta)-cdf(breaks[1:(l-1)], theta)
  return (chisq.test(obs, p = exp)$statistic)
}
R1 <- function(c, theta) {
  (c*theta[1]+(1-theta[1]-theta[2])*pbeta(c, theta[5], theta[6]))/cdf(c, theta)}

```

```{r}
o <- c()
o$optim$bestmem <- round(read.csv('par_cardio_tnorm.csv', header = F)[,1], 4)
prNull <- o$optim$bestmem[1]
prPos <- o$optim$bestmem[2]
aPos <- o$optim$bestmem[3]
bPos <- o$optim$bestmem[4]
prNeg <- 1-prNull-prPos
aNeg <- o$optim$bestmem[5]
bNeg <- o$optim$bestmem[6]
```
Из данных получены следующие оценки 
$\pi_0 =$ `r prNull`, $\pi_+=$ `r prPos`, $\pi_-=$ `r prNeg`, $\alpha_+=$ `r aPos`, $\beta_+=$ `r bPos`, $\alpha_-=$ `r aNeg`, $\beta_-=$ `r bNeg`. 

```{r}
modeling <- function(x){
  set.seed(x)
  hypo <- sort(sample(c('=', '>', '<'), M, replace = T,
                      prob = c(prNull, prPos, prNeg)))
  pvals <- c(rbeta(sum(hypo=='<'), aNeg, bNeg), 
             runif(sum(hypo=='=')), 
             rbeta(sum(hypo=='>'), aPos, bPos))
  names(pvals) <- hypo
  
  breaks = c(seq(0, 1/10, 1/100), seq(2/10, 1, 1/10))
  obs <- hist(pvals, breaks = breaks, plot = F)$counts
  
  crit <- qchisq(0.50, length(breaks)-7)
  
  NP <- 10*6
  init <- sapply(c(0.5, 0.25, 0.5, 5, 5, 0.5), function(x) rnorm(NP, x, 0.01))
  o <- DEoptim(statistic, breaks = breaks, obs = obs, 
             lower = c(0, 0, 0, 1, 1, 0), upper = c(1, 1, 1, 10, 10, 1),
             DEoptim.control(itermax = 1000, trace = F, VTR = crit,
                             initialpop = init))

  if (sum(o$optim$bestmem[1:2]) >= alpha){
    c <- tryCatch({
      c <- uniroot(function(x) R1(x, o$optim$bestmem)-alpha, c(0.000001, 1))$root},
      error = function(e) {
        c <- 0
        return (c)})
  } else {c <- 1}
  return (c(sum(pvals<=c & names(pvals) %in% c('=', '<')), sum(pvals<=c)))
}
```


Генерируем 100 раз набор p-значений на их основе.

```{r cache = T}
M <- 100000
alpha <- 0.1
res <- t(sapply(101:200, modeling))
k <- which.max(res[,1]/res[,2])+100
plot_ly(x = 1:100, y = res[,1]/res[,2], type = 'scatter', mode = 'lines') %>% layout(title = 'FDR')
```
Очевидный аутлайер на `r 100+k` месте. P-значения в этом случае выглядели следующим образом.

```{r}
M <- 100000
alpha <- 0.1
set.seed(k)
hypo <- sort(sample(c('=', '>', '<'), M, replace = T,
                    prob = c(prNull, prPos, prNeg)))
pvals <- c(rbeta(sum(hypo=='<'), aNeg, bNeg), 
           runif(sum(hypo=='=')), 
           rbeta(sum(hypo=='>'), aPos, bPos))
names(pvals) <- hypo

plot_ly(x=pvals, type = 'histogram') %>% layout(title = 'P-values')
```
Находим оценки по методу минимума хи-квадрат. 

```{r}
breaks = c(seq(0, 1/10, 1/100), seq(2/10, 1, 1/10))
obs <- hist(pvals, breaks = breaks, plot = F)$counts

crit <- qchisq(0.80, length(breaks)-7)

NP <- 10*6
init <- sapply(c(0.5, 0.25, 0.5, 5, 5, 0.5), function(x) rnorm(NP, x, 0.01))
o <- DEoptim(statistic, breaks = breaks, obs = obs, 
           lower = c(0, 0, 0, 1, 1, 0), upper = c(1, 1, 1, 10, 10, 1),
           DEoptim.control(itermax = 500, trace = T, VTR = crit,
                           initialpop = init))
```
PS во время оптимизации я использовала следующие значение в качестве начальных, это немного уменьшило кол-во аутлайеров, но их выбор надо как-то обосновать.
$\pi_0 =0.5$, $\pi_+=0.25$, $\pi_-=0.25$, $\alpha_+=0.5$, $\beta_+=5$, $\alpha_-=5$, $\beta_-=0.5$.

Полученные оценки.
$\pi_0 =$ `r o$optim$bestmem[1]`, $\pi_+=$ `r o$optim$bestmem[2]`, $\pi_-=$ `r 1-o$optim$bestmem[1]-o$optim$bestmem[2]`, $\alpha_+=$ `r o$optim$bestmem[3]`, $\beta_+=$ `r o$optim$bestmem[4]`, $\alpha_-=$ `r o$optim$bestmem[5]`, $\beta_-=$ `r o$optim$bestmem[6]`.

Видно, что вероятность $\theta=0$ маленькая, хотя моделировались p-значения с $\pi_0=$ `r prNUll`. Возможно, это и есть причина аутлайера.
Находим ограничение на p-значение.
```{r}
if (sum(o$optim$bestmem[1:2]) >= alpha){
    c <- tryCatch({
      c <- uniroot(function(x) R1(x, o$optim$bestmem)-alpha, c(0.000001, 1))$root},
      error = function(e) {
        c <- 0
        return (c)})
  } else {c <- 1}
fdr <- c(sum(pvals<=c & names(pvals) %in% c('=', '<')), sum(pvals<=c))
```
c = `r c`   
V = `r fdr[1]`   
R = `r fdr[2]` (по Бенджамини-Хохбергу `r sum(p.adjust(pvals, 'BH')<alpha)`)   
V/R = `r fdr[1]/fdr[2]`   



